【裁判字號】    97,訴緝,287
【裁判日期】    971225
【裁判案由】    毒品危害防制條例
【裁判全文】
臺灣板橋地方法院刑事判決             97年度訴緝字第287號
公  訴  人  臺灣板橋地方法院檢察署檢察官
被      告  甲○○
                      地址）
上列被告因違反毒品危害防制條例案件，經檢察官提起公訴（九
十六年度毒偵字第三七五九號），於被告為有罪之陳述後，本院
合議庭裁定由受命法官獨任依簡式審判程序審理，茲判決如下：
    主  文
一、甲○○施用第一級毒品，累犯，處有期徒刑柒月。扣案如附
    表編號一所示之海洛因沒收銷燬，上開海洛因之外包裝袋參
    個及如附表編號二、三、四所示之物均沒收。
二、甲○○施用第二級毒品，累犯，處有期徒肆月。扣案如附表
    編號五所示之甲基安非他命沒收銷燬，上開甲基安非他命之
    外包裝袋壹個及如附表編號四、六所示物沒收。
三、以上宣示之有期徒刑，應執行有期徒刑十月。
    事實及理由
一、犯罪事實：
  (一)甲○○前因施用毒品違反毒品危害防制條例案件，經檢察官
    送勒戒處所觀察、勒戒後，因認無繼續施用毒品之傾向，於
    民國九十三年十二月二十四日執行完畢而釋放，並由臺灣板
    橋地方法院檢察署檢察官以九十三年度毒偵字第一二七六號
    為不起訴處分確定。復因違反槍砲彈藥刀械管制條例案件，
    經臺灣臺北地方法院以九十三年度訴字第九四一號判處有期
    徒刑一年二月確定，甫於九十四年十二月二十六日執行完畢
    。
  (二)甲○○分別基於施用第二級毒品及第一級毒品之犯意，先後
    為下列施用海洛因及甲基安非他命之行為：
    1.於九十六年五月十一日十二時許，在其當時位於臺北縣林
      口鄉○○○路○段二三○巷八十號七樓之住處內，以燒烤
      成煙而吸食煙氣之方式，施用第二級毒品甲基安非他命乙
      次。
    2.於施用上開甲基安非他命後，旋即在同址以摻入香煙點燃
      吸食煙氣之方式，施用第一級毒品海洛因乙次。
  (三)嗣於九十六年五月十一日十五時許，為警在上址查獲，並扣
    得如附表所示之物。
  (四)案經海岸巡防總局北部地區巡防局移送臺灣板橋地方法院檢
    察署檢察官偵查起訴。
二、證據：
  (一)被告甲○○於警詢、偵查及本院審理中之自白。
  (二)卷附臺北縣瑞芳醫事檢驗所出具之檢驗報告單及其姓名代碼
    對照表各乙份。
  (三)扣案如附表所示之毒品及物品，及卷附行政院衛生署管制藥
    品管理局鑑定書（九十六年五月二十四日管檢字第○九六○
    ○○五○八二號）與法務部調查局鑑定書（九十六年六月七
    日調科壹字第○九六二三○四九四六○號）各乙份。
  (四)臺灣高等法院前案紀錄表乙份。
三、論罪科刑之法律適用：
  (一)按海洛因、甲基安非他命分別為毒品危害防制條例第二條第
    二項第一款、第二款所定之第一級毒品及第二級毒品，核被
    告甲○○所為，係犯同條例第十條第一項之施用第一級毒品
    罪，及同條例第十條第二項之施用第二級毒品罪。其施用前
    後持有海洛因、甲基安非他命之低度行為均為施用之高度行
    為所吸收，不另論罪。又被告有如事實欄所載犯罪科刑執行
    紀錄，此有臺灣高等法院前案紀錄表附卷足參，其於五年以
    內以故意再犯本件最重本刑為有期徒刑以上之罪，為累犯，
    應依刑法第四十七條第一項之規定加重其刑。被告先後兩次
    犯行，核無實質上一罪或裁判上一罪關係，應予分論併罰。
  (二)爰審酌被告有前述犯罪及施用毒品遭查獲之紀錄，有臺灣高
    等法院被告前案紀錄表附卷足據，素行不佳，且前已因觀察
    勒戒執行完畢而經不起訴處分，業受毒品危害防制條例對施
    用毒品人之寬典，竟仍一再吸食，並施用兩種毒品，顯見並
    無悔意，惡性非淺，而其施用毒品實為戕害自身健康之犯罪
    ，於他人固無明顯重大危害，然對社會善良風氣已足生不良
    影響，並斟酌其施用之次數，及其於偵審中能坦認犯行之犯
    罪後態度等一切情狀，分別量處如主文第一項及第二項所示
    之刑，並諭知如主文第三項所示應執行之刑，以資儆懲。
  (三)警於查獲時扣得如附表編號一、五所示之海洛因及甲基安非
    他命，係查獲之第一級毒品與第二級毒品，應依毒品危害防
    制條例第十八條第一項前段之規定，於其各該施用第一級毒
    品罪與施用第二級毒品罪之罪刑宣告項下併為沒收銷燬之諭
    知。又上開海洛因、甲基安非他命之外包裝袋，則為被告所
    有預備供其施用第一級毒品及第二級毒品用餘之物，亦經被
    告陳明在卷，應分別併依刑法第三十八條第一項第二款之規
    定於各該罪刑項下併為沒收之宣告。另如附表編號二所示之
    粉狀物實係糖粉而用以摻入海洛因中吸食，此經被告陳明在
    卷，核與法務部調查局鑑定確認該包送驗檢品未發現法定毒
    品成分之結果相符，堪信屬實，而足認該包糖粉係被告所有
    預備供施用第一級毒品犯罪使用之物（起訴書誤植該包檢體
    亦為海洛因成分，應予更正）；又如附表編號三所示之攪拌
    器，係被告所用供混和海洛因及糖粉攪拌之用，為被告所有
    供本件施用第一級毒品所用之物，如附表編號四所示之分裝
    袋係供分裝所欲施用毒品之用，如附表編號六所示之安非他
    命吸器係供本件施用第二級毒品犯罪使用之物，此均據被告
    自陳甚明，核分屬被告所有供本件施用第一級毒品、第二級
    毒品犯罪或預備供施用第一級毒品、第二級毒品犯罪所用之
    物，亦應分別併依刑法第三十八條第一項第二款之規定，於
    各該主刑之宣示項下併為沒收之諭知。
  (四)至於扣案驗後淨重十點八二公克之檢體乙包，經法務部調查
    局鑑定結果，確認係第四級毒品先驅原料第七項假麻黃鹼成
    分，有上開法務部調查局鑑定書乙份在卷可稽，是該物品即
    與本件被告所涉施用第一級毒品罪及施用第一級毒品罪並無
    關連，依主刑從刑一致之原則，自無從於本件被告主刑之宣
    示項下併為沒收之諭知，而應由檢察官另行處理，附此敘明
    。
據上論斷，應依刑事訴訟法第二百七十三條之一第一項、第二百
九十九條第一項前段、第三百十條之二、第四百五十四條第一項
，毒品危害防制條例第十條第一項、第二項、第二十三條第二項
、第十八條第一項前段，刑法第十一條前段、第四十七條第一項
、第五十一條第五款、第三十八條第一項第二款，判決如主文。
本案經檢察官陳伯均到庭執行職務。
中    華    民    國    97    年    12    月    25    日
                    刑事第十庭  法  官  楊博欽
以上正本證明與原本無異
如不服本判決應於送達後十日內向本院提出上訴狀
                                書記官  呂妍旻
中    華    民    國    97    年    12    月    25    日
附錄本案論罪科刑法條全文：
毒品危害防制條例第十條
  施用第一級毒品者，處六月以上五年以下有期徒刑。
  施用第二級毒品者，處三年以下有期徒刑。
附表：
┌──┬───────────────────────┐
│編號│扣案物名稱及數量                              │
├──┼───────────────────────┤
│ 一 │海洛因乙包（淨重二十八點五四公克）及二包（合計│
│    │淨重三點四一公克）                            │
├──┼───────────────────────┤
│ 二 │糖粉乙包（淨重三百四十五點七一公克）          │
├──┼───────────────────────┤
│ 三 │攪拌器乙台                                    │
├──┼───────────────────────┤
│ 四 │分裝袋一百六十個                              │
├──┼───────────────────────┤
│ 五 │甲基安非他命乙包（驗餘淨重零點四七九公克）    │
├──┼───────────────────────┤
│ 六 │安非他命吸食器乙組                            │
└──┴───────────────────────┘


司法院資訊處製作；財團法人民間司法改革基金會備份。
